臺灣臺北地方法院刑事判決　　　　　　　　　　　　九十三年度訴字第一二二二號
　　公　訴　人　臺灣臺北地方法院檢察署檢察官
　　被　　　告　甲○○
右列被告因違反洗錢防制法案件，經檢察官聲請簡易判決處刑（九十三年度偵字第一
一八三０號），本院臺北簡易庭認不宜以簡易判決處刑，移送本院刑事庭改依通常程
序審理，因被告於準備程序進行中就被訴事實為有罪之陳述，經本院合議庭裁定由受
命法官獨任進行簡式審判程序後，判決如左：
    主  文
甲○○幫助共同洗錢，處有期徒刑月，如易科罰金，以佰元折算壹日。緩刑貳年
。所得財物新臺幣仟元沒收，如全部或一部不能沒收時，以其財產抵償之。
    事  實
一、甲○○於民國九十三年一月十五日某時，見報紙分類廣告刊登有高價收購銀行帳
    戶之訊息，因缺錢花用，經撥打廣告上刊登之0000000000號行動電話
    ，與真實姓名、年籍不詳自稱「林先生」之成年男子取得聯繫後，得知「林先生
    」欲以高價收購銀行帳戶之存摺、提款卡、密碼與印章，雖預見其提供帳戶予不
    詳身份之人使用，可能因而供他人作為掩飾或隱匿重大犯罪所得財物之用，然因
    貪圖每一銀行帳戶新臺幣（下同）一千元之代價，竟仍基於幫助洗錢之不確定故
    意，在基隆市○○區○○路一０七之四號住家樓下，將其所有如附表所示帳號之
    存摺、提款卡、密碼及印章交付「林先生」，並收取三千元之報酬，藉此幫助「
    林先生」等人所組成之詐欺集團，掩飾及隱匿渠等因常業詐欺所得之款項。嗣於
    九十三年一月三十日十九時三十分許，乙○○接獲真實姓名、年籍不詳，自稱四
    海幫份子之「阿強」、「阿川」等成年男子之來電，訛稱知悉其家人一切資料，
    要將其斷手斷腳並對其家人不利，必須匯款八萬八千元以排解此事，藉此方法向
    乙○○詐騙財物，惟乙○○表示僅能給付一萬五千元，遂依其等指示自其誠泰商
    業銀行股份有限公司000000000000帳戶內，將前揭款項匯至甲○○
    所提供之富邦商業銀行股份有限公司（下稱富邦商銀）南京東路分行00000
    000000000號帳戶內，該款項並隨即由該詐騙集團之成員，自新竹市○
    ○路二十三號之合作金庫銀行股份有限公司（下稱合作金庫）新竹分行之自動櫃
    員機提領一空。乙○○事後知悉受騙，乃報警將前開甲○○帳戶列為警示帳戶，
    並於九十三年二月三日十五時許，甲○○至富邦商銀南京東路分行辦理存摺及金
    融卡掛失手續時，經行員報警而當場予以逮捕始查獲上情。
二、案經臺北市政府警察局中山分局報請臺灣臺北地方法院檢察署檢察官聲請簡易判
    決處刑。
    理  由
一、右揭事實，業據被告甲○○於偵查及本院審理時坦承不諱，復經被害人乙○○於
    警訊中指述明確（偵查卷第三十九至四十三頁），並有富邦商銀九十三年五月十
    七日（九十三）富銀南字第九十七號函附被告00000000000000號
    帳戶開戶資料、存簿明細、客戶存提記錄查詢表（偵查卷第八至十頁）、合作金
    庫新竹分行九十三年六月一日合金新竹字第０九三０００三四七六號函（偵查卷
    第七頁）等件附卷可稽。被告上開任意性之自白，經前揭證據補強後，應認與事
    實相符，而得採為認定被告犯罪之證據。按金融存款帳戶，事關存戶個人財產權
    益之保障，其與存戶之提款卡、密碼、印章相結合後，其專屬性、私密性更形提
    高，除非本人或與本人具密切之關係者，難認有何理由可自由流通使用該存褶、
    提款卡、密碼及印章，一般人亦均有應妥為保管存褶、提款卡，以防止存褶、提
    款卡、密碼、印章遭他人冒用之認識。縱有特殊情況偶有將上開物品交付他人之
    需，亦必深入瞭解其用途後再行提供使用。且存褶、提款卡、密碼及印章等有關
    個人財產、身分之物品，如淪落於不明人士手中，極易被利用為與財產有關之犯
    罪工具；而與自己不具密切關係、真實姓名、年籍又不詳之人，竟願以不相當之
    對價，在報紙上大肆刊登廣告徵求他人提供帳戶以為使用，此等行為客觀上實屬
    可疑，其顯係供非正當資金進出之用，而隱瞞其資金流程及行為人身份曝光之不
    法意圖亦可預見。此等社會現實，應係一般人本於日常生活經驗即可輕易體察，
    被告係有社會生活經驗之成年人，接受他人所給付之代價，而提供自己帳戶供不
    詳之人使用，顯與一般人之日常生活經驗有悖。另參以現今金融市場開放，競爭
    激烈之社會現實，於金融機構開設帳戶極其容易，如確有使用金融帳戶之必要，
    大可自行向金融機構申請開立帳戶，實無另行支付代價而使用他人帳戶之必要，
    據此益證被告提供金融帳戶予他人使用之行為，顯然異於一般人之日常生活經驗
    。是被告有幫助「林先生」等人所組成之常業詐欺集團，利用其金融帳戶洗錢之
    不確定故意，已足認定。本案事證明確，被告犯行堪以認定，應依法論科。
二、按「本法所稱洗錢，係指下列行為：一、掩飾或隱匿因自己或他人重大犯罪所得
    財物或財產上利益者。二、收受、搬運、寄藏、故買或牙保他人因重大犯罪所得
    財物或財產上利益者。」，洗錢防制法第二條定有明文。被告將自己金融機構帳
    戶之存摺、提款卡、密碼及印章提供予真實姓名、年籍不詳自稱「林先生」等人
    所屬犯罪集團從事常業詐欺之不法犯行，使偵查機關無法再由帳戶追查提款人，
    其所為應係幫助掩飾、隱匿他人從事常業詐欺罪。核被告所為，係犯洗錢防制法
    第九條第一項、刑法第三十條第一項之幫助洗錢罪。又真實姓名年籍不詳自稱「
    林先生」、「阿強」、「阿川」等人之常業詐欺集團成員間，對於上揭利用帳戶
    掩飾或隱匿因重大犯罪所得財物之洗錢犯行，有犯意之聯絡及行為之分擔，為洗
    錢罪之共同正犯，故被告自應以幫助共同洗錢罪論處，並依刑法第三十條第二項
    規定減輕其刑，公訴人漏未論及此點，尚有未洽。爰審酌被告因貪圖私利而提供
    帳戶幫助洗錢，既助長他人犯罪，又增加政府查緝困難，危害財產安全、社會穩
    定，惟念其犯罪後尚能坦認犯行、態度良好及其生活狀況與智識程度等一切情狀
    ，量處如主文所示之刑，並諭知易科罰金之折算標準。末查被告前未曾受有期徒
    刑以上刑之宣告，此有臺灣高等法院被告全國前案紀錄表一紙附卷可參，因一時
    貪慾，短於思慮，至觸犯本案犯行，且現已有正當職業，經此次起訴審判之教訓
    後，當知所警惕，應無再犯之虞，本院因認前開對其所宣告之刑，以暫不執行為
    適當，爰併予宣告緩刑二年，以勵自新。至被告因犯本案犯行所得三千元，應依
    洗錢防制法第十二條第一項規定沒收之，如全部或一部不能沒收時，以其財產抵
    償之。
據上論斷，應依刑事訴訟法第四百五十二條、第二百七十三條之一第一項、第二百九
十九條第一項前段，洗錢防制法第九條第一項、第十二條第一項，刑法第十一條前段
、第三十條第一項、第二項、第四十一條第一項前段、第七十四條第一款，罰金罰鍰
提高標準條例第二條，判決如主文。
本案精簡檢察官張書華到庭執行職務
中　　　華　　　民　　　國　　九十三　　年　　 十二 　　月　　 三   　　日
                                  臺灣臺北地方法院刑事第四庭
                                          法  官  余明賢
右正本證明與原本無異。
如不服本判決，應於判決送達後十日內，向本院提出上訴狀。
                                          書記官  廖純瑜
中　　　華　　　民　　　國　　九十三　　年　　 十二 　　月　　 三   　　日
附表
┌──┬──────────────┬────────────────┐
│編號│金  融  機  構  名  稱      │  帳    戶    號    碼          │
├──┼──────────────┼────────────────┤
│一  │富邦商業銀行股份有限公司    │00000000000000號  │
├──┼──────────────┼────────────────┤
│二  │遠東國際商業銀行股份有限公司│00000000000000號  │
├──┼──────────────┼────────────────┤
│三  │復華商業銀行股份有限公司    │0000000000000號    │
└──┴──────────────┴────────────────┘
附錄本案論罪科刑所依據之法條：
洗錢防制法第九條第一項：
洗錢者，處五年以下有期徒刑，得併科新臺幣三百萬元以下罰金。
